# 请教陈老师，收入确认事项。

提问人：槿思成 时间：2016-12-06 18:11:27
请教陈老师，如下案例： 某河道某航段的整体河道治理，治理包括疏浚工程、土方工程、挡土墙及岸上建筑物等土建工程、河道两岸的道路工程、河道绿化工程，每个工程项目都是有不同的计价方式，政府在该河道的航段整体完成后进行整体验收，但每个项目的进度都有监理方批量。该航段的治理周期超过一年，其中土方、挡土墙及道路工程三个项目间均会穿插有绿化工程。
可能有三种方式： 一、采用分拆项目确认收入： 问题在于合同签订的是整体治理，且在整体治理后需要进行全面的竣工验收，同时在施工中如前项工序存在问题还需要进行复建，因此前期的监理方验收只是初验，并不能作为权利义务发生转移的依据。
二、采用完工百分比确认收入：（一）累计实际发生的合同成本占合同预计总成本的比例；（二）已经完成的合同工作量占合同预计总工作量的比例； 问题在于河道治理在合同签订甚至工程开工一段时间之后仍无法提供准确的项目预算成本或工作量，图纸内容随进度会有所增减，最终确认收入按照实际验收为准。 三、采用完工百分比确认收入：（三）实际测定的完工进度 “该方法是在无法根据上述两种方法确定合同完工进度时所采用的一种特殊的技术测量方法，适用于一些特殊的建造合同，如水下施工工程等。需要指出的是，这种技术测量并不是由建造承包商自行随意测定，而应由专业人员现场进行科学测定。” 但是如果采用这个，可调整空间太大，上市公司，拟上市会受到质疑。
请教陈老师，该收入应该如何确认呢？感谢老师。

回答人：chenyiwei
如果“河道治理在合同签订甚至工程开工一段时间之后仍无法提供准确的项目预算成本或工作量”属实，则是否表明不符合完工百分比法的运用条件，只能按已发生且预计可获得补偿的合同成本确认收入？

提问人：槿思成 时间：2016-12-06 23:52:30
感谢陈老师
经过老师提示，我又细想了一下，如果按照如下方式，是否会更妥当呢： 1 ）“河道治理在合同签订甚至工程开工一段时间之后仍无法提供准确的项目预算成本或工作量，图纸内容随进度会有所增减”，此因素为不确定因素，并且对于合同整体的影响较大，那么其已不满足完工百分比的适用条件，则按照“结果不能可靠估计的建造合同”——（一）合同成本能够收回的，合同收入根据能够收回的实际合同成本予以确认，合同成本在其发生的当期确认为合同费用。 2 ）待相关事项基本确定，即便变更图纸，对整体的影响较小，基本可以忽略时，则建造合同的结果不能可靠估计的不确定因素就不复存在了，此时就不应再按照“结果不能可靠估计的建造合同”，而应转为按照完工百分比法确认合同收入和费用。

回答人：chenyiwei
可以这样理解。